臺灣嘉義地方法院民事判決
110年度嘉簡字第481號
原      告  陳玫樺  
被      告  邱銀海  
上列當事人間請求給付票款事件，本院於民國110年10月18日言
詞辯論終結，判決如下：
　　主  文
一、被告應給付原告新臺幣423萬元，及其中新臺幣50萬元自民
    國110年4月27日起；其中新臺幣123萬元自民國110年5月3日
    起；其中新臺幣80萬元自民國110年5月10日起；其中新臺幣
    60萬元自民國110年6月21日起；其中新臺幣60萬元自民國11
    0年6月30日起；其中新臺幣50萬元自民國110年7月2日，均
    至清償日止，按年息百分之6計算之利息。
二、訴訟費用新臺幣42,877元由被告負擔。
三、本判決得假執行。
    理  由
一、原告主張：證人邱秋玉持被告所簽發如附表所示的支票7紙
    （下稱系爭7紙支票）以票貼方式向原告拿取現金，總計新
    臺幣（下同）423萬元，屆期經原告於如附表「提示日即利
    息起算日」欄所示之日期提示，遭以存款不足及拒絕往來戶
    為由退票，未獲付款，被告迄今亦未清償票款，爰依票據法
    律關係，請求被告給付票款423萬元等語。並聲明：㈠被告應
    給付原告423萬元，及其中50萬元自110年4月27日起；其中1
    23萬元自110年5月3日起；其中80萬元自110年5月10日起；
    其中60萬元自110年6月21日起；其中60萬元自110年6月30日
    起；其中50萬元自110年7月2日，均至清償日止，按年息百
    分之6計算之利息。㈡原告願供擔保，請准宣告假執行。
二、被告則以：如附表所示之系爭7紙支票，有幾張是我的助理
    即訴外人即廖釩祺用我的名義開立的，有幾張是我的姪女即
    證人邱秋玉用我的名義開立的，但我無法確認哪幾張是廖釩
    祺還是邱秋玉的筆跡。我有授權廖釩祺及邱秋玉她們開票，
    我的印章都放在服務處，她們可以自己拿來蓋，雖然我是發
    票人，但我沒有拿到票款，且票都是邱秋玉拿去換的，錢拿
    去哪裡我也不知道等語答辯，惟並未為聲明。
三、得心證之理由：
  ㈠按在票據上簽名者，依票上所載文義負責；票據上之簽名，
    得以蓋章代之；發票人應照支票文義擔保支票之支付；執票
    人向支票債務人行使追索權時，得請求自為付款提示日起之
    利息，如無約定利率者，依年利6釐計算，票據法第5條第1
    項、第6條、第126條及第133條分別定有明文。
  ㈡經查，系爭7紙支票係經被告授權所簽發，並由證人邱秋玉持
    系爭7紙支票以票貼方式向原告拿取現金，嗣原告於如附表
    「提示日即利息起算日」欄所示之日期提示，未獲付款等情
    ，業據證人邱秋玉於本院審理中證述明確（本院卷第41至45
    頁），並有原告提出有系爭7紙支票暨退票理由單為證（以
    上均為影本，本院卷第9至15頁），且被告也承認系爭7紙支
    票均經其授權所簽發並由證人邱秋玉拿去換現（本院卷第47
    頁），是依上開事證足以認定此部分之事實應為真實。據此
    ，系爭7紙支票既然均是經過被告授權所簽發，且被告也知
    道系爭7紙支票均作為票貼換現之用，被告即應負授權人責
    任，自不得以實際上沒有拿到錢而解免其應依系爭7紙支票
    上所載文義負發票人之責任。
  ㈢從而，原告依票據之法律關係，請求被告給付票款423萬元【
    計算式：50萬元＋63萬元＋60萬元＋80萬元＋60萬元＋60萬元＋50
    萬元），及其中50萬元自110年4月27日起；其中123萬元自1
    10年5月3日起；其中80萬元自110年5月10日起；其中60萬元
    自110年6月21日起；其中60萬元自110年6月30日起；其中50
    萬元自110年7月2日，均至清償日止，按年息百分之6計算之
    利息，為有理由，應予准許。
四、本件事證已臻明確，兩造其餘攻擊、防禦方法及所提證據，
    經審酌後認均與判決結果不生影響，自無逐一論敘之必要，
    附此敘明。　　
五、本件原告勝訴部分，係就民事訴訟法第427條第2項第6款訴
    訟適用簡易程序所為被告敗訴之判決，依同法第389條第1項
    第3款之規定，應依職權宣告假執行；又法院應依職權宣告
    假執行者，本毋庸原告為聲請，若原告仍聲請願供擔保宣告
    假執行者，該聲請僅具督促法院職權發動之效力，爰不另為
    供擔保之諭知，併予敘明。
六、訴訟費用負擔依據：民事訴訟法第78條。
中　　華　　民　　國　　110 　年　　11　　月　　1 　　日
                  臺灣嘉義地方法院嘉義簡易庭
                                  法　官　周欣怡
以上正本係照原本作成。
如對本判決上訴，須於判決送達後20日內向本庭（嘉義市文化路
308之1號）提出上訴狀（均須按他造當事人之人數附繕本）。如
委任律師提起上訴者，應一併繳納上訴審裁判費。
中　　華　　民　　國　　110 　年　　11　　月　　1 　　日
                                  書記官  葉芳如
附表：編號發票人付款人發票日（民國）票面金額（新臺幣）提示日即利息起算日（民國）支票號碼1邱銀海臺灣銀行太保分行110年4月27日500,000元110年4月27日AQ00000002同上同上110年4月30日630,000元110年5月3日AQ00000003同上中埔鄉農會信用部110年4月30日600,000元110年5月3日FA00000004同上同上110年5月8日800,000元110年5月10日FA00000005同上臺灣銀行太保分行110年6月21日600,000元110年6月21日AQ00000006同上同上110年6月30日600,000元110年6月30日AQ00000007同上同上110年7月2日500,000元110年7月2日AQ0000000